【裁判字號】    97,抗,20
【裁判日期】    970327
【裁判案由】    確認買賣契約關係不存在
【裁判全文】
臺灣高等法院臺南分院民事裁定    97年度抗字第20號
再抗告人  乙○○○
代 理 人  蔡 碧 仲  律師
上列再抗告人因與相對人甲○○間確認買賣契約關係不存在事件
，對於中華民國97年1月31日本院97年度抗字第20號裁定，提起
再抗告，茲裁定如下：
    主  文
再抗告駁回。
再抗告訴訟費用由再抗告人負擔。
    理  由
一、按「對於抗告法院之裁定再為抗告，僅得以其適用法規顯有
    錯誤為理由，並經原法院許可者為限。」，民事訴訟法第48
    6條第4項定有明文。又依同條第5項明定，該項許可，以原
    裁定所涉及之法律見解具有原則上之重要性者為限。而所謂
    適用法規顯有錯誤，係指抗告法院所為裁定就取捨證據自行
    確定之事實，適用法規所持法律上判斷顯有錯誤而言，此有
    最高法院80年台上字第1326號判例可資參照。而所謂原則重
    要性，乃指該事件所涉及之法律問題意義重大而有加以闡釋
    之必要者而言，必其裁判適用法規顯有錯誤，違背法律之基
    本精神，依一般社會觀念，認為已影響於實質公平者，始為
    相當，若判決適用法規雖有錯誤，然僅涉及個案之枝節問題
    ，未違背一般社會觀念之公平正義原則者，仍不在許可之列
    。
二、再抗告意旨略以：於民國（下同）86年台灣嘉義地方法院86
    年度執字第2579號執行事件，其中如第二審裁定附表編號1
    、5所示土地（下稱系爭土地）之拍賣價額為新台幣（下同
    ）469萬元，迄今已逾10年，地價變動甚大。上開土地現在
    市價與86年相較已下跌百分之50。第二審裁定逕以當年之執
    行拍賣價額核定，顯然偏高不合理，應按市價與95年度公告
    現值之平均值，以核定上開土地價額，較為合理、公平。本
    件第一審法院係按系爭土地公告現值117萬2,180元核定，第
    二審法院則以該土地當初拍賣價額469萬元核定，二者合計5
    86萬元，其中間平均值計算為293萬元，故本件應重新核定
    以其平均值293萬元為本件第二審裁判費計算標準云云。
三、按「核定訴訟標的之價額，以起訴時之交易價額為準；無交
    易價額者，以原告就訴訟標的所有之利益為準。」，民事訴
    訟法第77條之1第2項定有明文。所謂「起訴時之交易價額」
    ，係指起訴時市場實際成交之價額，非以與土地之公告現值
    、公告地價、申報地價或房屋之課稅現值或有價證券之券面
    額等一致為必要，此有司法院秘台廳民(一)字第19278號函
    令意旨可資參照。經查：系爭土地及建物原為抗告人所有，
    嗣經其債權人台南區中小企業銀行股份有限公司南嘉義分公
    司向原審法院執行處聲請強制執行拍賣，由相對人以792萬
    元買受（其中系爭土地部分價金為469萬元），本院依上開
    規定核定訴訟標的價額為469萬元，並據以徵收第二審裁判
    費7萬1,146元，於法有據，且再抗告人於對原裁定不服所提
    起之抗告狀亦自承應以該拍賣價額作為核定依據（見本院卷
    第3頁民事抗告狀）。再抗告意旨並未具體指摘本院上開裁
    定有何適用法規顯有錯誤及違背法律之基本精神，依一般社
    會觀念，認為已影響於實質公平之情事，空言主張本件訴訟
    標的之核定，應依公告現值及拍賣價金之平均值計算云云，
    顯無涉及之法律見解具有原則上之重要性，核與民事訴訟法
    第486條第5項規定要件不符，本件再抗告應不予許可，爰予
    駁回。
結論：本件再抗告為無理由，依民事訴訟法第四百八十六條第六
項、第四百三十六條之三第三項、第九十五條、第七十八條，裁
定如主文。
中    華    民    國    97    年    3    月    27     日
                  民事第三庭    審判長法  官  陳光秀
                                      法  官  莊俊華
                                      法  官  曾平杉
上為正本係照原本作成。
如對本裁定抗告，須於本裁定送達後10日內向本院提出抗告狀（
須附繕本），並應繳納抗告費新台幣1千元。
中    華    民    國    97    年    3    月    27     日
                                      書記官  葉秀珍


司法院資訊處製作；財團法人民間司法改革基金會備份。
